【裁判字號】    90,毒抗,238
【裁判日期】    900831
【裁判案由】    聲請觀察勒戒
【裁判全文】
臺灣高等法院高雄分院刑事裁定    九十年度毒抗字第二三八號
    抗  告  人
    即  被  告  甲○○
右抗告人因毒品危害防治條例案件，不服臺灣屏東地方法院中華民國九十年八月八日
裁定（九十年度毒聲字第一三三三號）提起抗告，本院裁定如左：
    主  文
抗告駁回。
    理  由
一、本件原審以：甲○○於警訊及偵訊中坦承基於概括之犯意，自民國八十三年間起
    ，至九十年四月十八日止，連續在不詳地點，施用第一級毒品海洛因多次，又被
    告之尿液經警採送屏東縣衛生局檢驗結果，確有嗎啡陽性反應，此有屏東縣衛生
    局九十年五月十五日，屏縣衛檢六字第九００一三九號煙毒及麻醉藥品類委託檢
    驗結果通知書一紙附卷可稽，足見被告確有檢察官所指施用第一級毒品海洛因之
    犯行。是檢察官之聲請為有理由，爰依毒品危害防制條例第二十條第一項、觀察
    勒戒處分執行條例第三條第一項規定，裁定將被告送勒戒處所觀察勒戒。
二、抗告意旨略以：抗告人早於今年五月初即痛下決心自行前往國軍高雄醫院附設民
    眾診療服務處接受治療，現已完全戒除毒癮，並在屏東縣潮州鎮公所清潔隊擔任
    臨時工，又須扶養母親及弟弟，若入勒戒處所觀察勒戒，則全家生計頓失依據，
    且入勒戒處所難保不會有不良影響，實有不宜，抗告人既已痛改前非，請另為適
    當之裁定云云。
三、按海洛因係屬毒品危害防制條例第二條第二項第一款之第一級毒品，施用之者則
    犯同條例第十條第一項之罪，而犯該條項之罪者，檢察官應先將被告送勒戒處所
    觀察、勒戒，其期間不得逾一個月，毒品危害防制條例第二十條第一項定有明文
    ；復按檢察官依上開條文規定命送勒戒處所執行觀察、勒戒處分者，應先向法院
    聲請裁定，觀察勒戒處分執行條例第三條第一項亦著有明文。由上開規定之內容
    可知，裁定觀察、勒戒之目的，係在初步藉由治療手段以斷除毒品依賴，之後並
    據以判明有無繼續施用毒品之傾向，以決定是需進行更深入之戒治方式。被告既
    有施用第一級毒品海洛因之犯行，原審因而裁定應先予送勒戒處所觀察、勒戒，
    經核並無不合。抗告意旨所稱抗告人自行前往醫院治療等情，與所提國軍高雄總
    醫院附設民眾診療服務處診斷證明結果為器質性精神病，與所稱早已戒絕毒品依
賴亦無直接關係，又抗告人所稱其家境清寒，須由其負擔家計之情形亦非得據為
    免於令入勒戒處所觀察、勒戒之事由，本件抗告為無理由，應予駁回。
四、據上論斷，應依刑事訴訟法第四百十二條，裁定如主文。
中    華    民    國      九十      年        八      月    三十一  日
                              臺灣高等法院高雄分院刑事第三庭
                                  審判長法官  莊秋桃
                                        法官  陳中和
                                        法官  莊崑山
右正本證明與原本無異。
不得抗告。
                                      書記官  邱麗莉
中    華    民    國      九十      年       九       月     四     日
                                                                    Ｄ


司法院資訊處製作；財團法人民間司法改革基金會備份。
